【裁判字號】    97,抗,361
【裁判日期】    971023
【裁判案由】    聲請撤銷緩刑
【裁判全文】
臺灣高等法院臺南分院刑事裁定           97年度抗字第361號
抗  告  人  甲○○
上列抗告人因聲請撤銷緩刑案件，不服臺灣嘉義地方法院中華民
國九十七年九月十五日裁定（九十七年度撤緩字第七十六號）提
起抗告，本院裁定如下：
    主  文
抗告駁回。
    理  由
一、原裁定略以：抗告人甲○○因違反毒品危害防制條例案件，
    前經本院於民國九十五年三月二十八日以九十五年度上訴字
    第一五三號判決處有期徒刑一年，緩刑四年，並於九十五年
    四月三十日確定。然查受刑人於緩刑期內之九十七年三月十
    八日下午五時三十分許經警採尿往前回溯九十六小時內某時
    ，更犯施用第二級毒品罪，在上開緩刑期內，經台灣嘉義地
    方法院於九十七年六月二十三日，以九十七年度嘉簡字第八
    二四號判決，判處有期徒刑四月，於九十七年八月二十一日
    確定，經核受刑人上述兩案之判決及臺灣高等法院被告前案
    紀錄表，認受刑人受緩刑宣告後，於緩刑期內故意再犯罪質
    相同之施用第二級毒品犯行，經台灣嘉義地方法院判處上揭
    得易科罰金之有期徒刑等情明確，足認原宣告之緩刑難收其
    預期效果，而有執行刑罰之必要，是依刑法第七十五條之一
    第一項第二款之規定，自應撤銷其緩刑宣告等語。
二、抗告意旨略以：刑法第七十五條之一第一項第二款之規定，
    非謂在緩刑期間內因故意犯他罪，而在緩刑期內受得易科罰
    金之有期徒刑、拘役或罰金之宣告確定，即得撤銷其宣告，
    尚須具備「足認原宣告之緩刑難收其預期之效果，而有執行
    刑罰之必要者」之要件；原審並未具體論述為何抗告人在緩
    刑期內故意再犯罪質相同之施用第二級毒品犯行，經法院科
    處上揭得易科罰金之有期徒刑，及足認原宣告之緩刑難收預
    期效果，而有執行刑罰之必要，理由容嫌不備；況被告前宣
    告緩刑案件，為法定本刑較重之轉讓毒品犯行，而後所犯者
    乃法定本刑及情節均較輕之施用第二級毒品之犯行，非得謂
    前原宣告之緩刑未收其預期之效果云云。
三、按「受緩刑之宣告而有下列情形之一，足認原宣告之緩刑難
    收其預期效果，而有執行刑罰之必要者，得撤銷其宣告：一
    、緩刑前因故意犯他罪，而在緩刑期內受得易科罰金之有期
    徒刑、拘役或罰金之宣告確定者。二、緩刑期內因故意犯他
    罪，而在緩刑期內受得易科罰金之有期徒刑、拘役或罰金之
    宣告確定者。三、緩刑期內因過失更犯罪，而在緩刑期內受
    有期徒刑之宣告確定者。四、違反第七十四條第二項第一款
    至第八款所定負擔情節重大者。前條第二項之規定，於前項
    第一款至第三款情形亦適用之。」、「前項撤銷之聲請，於
    判決確定後六月以內為之。」刑法第七十五條之一、第七十
    五條第二項分別定有明文。而緩刑宣告是否得撤銷，除須符
    合刑法第七十五條之一第一項各款之要件外，本條並採裁量
    撤銷主義，賦予法院撤銷與否之權限，特於第一項規定實質
    要件為「足認原宣告之緩刑難收其預期效果，而有執行刑罰
    之必要」，供作審認之標準。亦即於上揭「得」撤銷緩刑之
    情形，法官應依職權本於合目的性之裁量，妥適審酌被告所
    犯前後數罪間，關於法益侵害之性質、再犯之原因、違反法
    規範之情節是否重大、被告主觀犯意所顯現之惡性及其反社
    會性等情，是否已使前案原為促使惡性輕微之被告或偶發犯
    、初犯改過自新而宣告之緩刑，已難收其預期之效果，而確
    有執行刑罰之必要。再抗告人行為後，刑法及其施行法部分
    條文業經修正公布，並均於九十五年七月一日施行，其中有
    關修正前刑法第七十五條原規定：「受緩刑之宣告，而有左
    列情形之一者，撤銷其宣告：一、緩刑期內更犯他罪，受有
    期徒刑以上刑之宣告者。二、緩刑前犯他罪，而在緩刑期內
    受有期徒刑以上刑之宣告者。」。然依新刑法施行法第六條
    之一規定：「於中華民國九十四年一月七日刑法修正施行前
    ，受緩刑之宣告，九十四年一月七日修正刑法施行後，仍於
    緩刑期內者，適用九十四年一月七日修正施行之刑法第七十
    五條、第七十五條之一及第七十六條規定」，是不論緩刑宣
    告係在新法施行前而適用舊法為之，或新法施行後適用新法
    為之，皆得依新法規定撤銷緩刑，故就撤銷緩刑而言，沒有
    新舊法何者較有利或不利之比較問題，而皆應適用新法規定
    ，併為敘明。
四、經查：抗告人甲○○因違反毒品危害防制條例案件，前經本
    院於九十五年三月二十八日以九十五年度上訴字第一五三號
    判決處有期徒刑一年，緩刑四年，並於九十五年四月三十日
    確定。受刑人於緩刑期內之九十七年三月十八日下午五時三
    十分許經警採尿往前回溯九十六小時內某時，更犯施用第二
    級毒品罪，在上開緩刑期內，經台灣嘉義地方法院於九十七
    年六月二十三日，以九十七年度嘉簡字第八二四號判決，判
    處有期徒刑四月，於九十七年八月二十一日確定，有上述兩
    案之判決及臺灣高等法院被告前案紀錄表在卷可稽。則抗告
    人於前案緩刑期內，又故意再犯毒品危害防制條例第十條第
    二項施用第二級毒品罪，而受有期徒刑四月之宣告確定。顯
    前揭緩刑宣告並不足以使其收警愓之功用，促其改過向善，
    而不為違法犯行，併參酌其前後犯案之情節，足認原宣告之
    緩刑難收預期效果，依現行之刑法第七十五條之一第一項第
    二款之規定，自得撤銷其前案所受之緩刑宣告。至於抗告意
    旨所稱原審並未具體論述為何抗告人在緩刑期內故意再犯罪
    質相同之施用第二級毒品犯行，經法院科處上揭得易科罰金
    之有期徒刑，及足認原宣告之緩刑難收預期效果，而有執行
    刑罰之必要，理由容嫌不備；況被告前宣告緩刑案件，為法
    定本刑較重之轉讓毒品犯行，而後所犯者乃法定本刑及情節
    均較輕之施用第二級毒品之犯行，非得謂前原宣告之緩刑未
    收其預期之效果云云，僅屬空泛指摘，尚非可採。原審因而
    依檢察官之聲請，援引刑事訴訟法第四百七十六條及現行刑
    法第七十五條之一第一項第二款之規定，裁定抗告人前開之
    緩刑宣告撤銷，於法自無不合，抗告人之抗告即無理由，應
    予駁回。
五、據上論斷，應依刑事訴訟法第四百十二條，裁定如主文。
中    華    民    國    97    年    10    月    23    日
                  刑事第三庭  審判長法  官  陳義仲
                                    法  官  蔡勝雄
                                    法  官  蘇清水
以上正本證明與原本無異。
不得再抗告。
                                    書記官  蔡蘭櫻
中    華    民    國    97    年    10    月    23    日


司法院資訊處製作；財團法人民間司法改革基金會備份。
